臺灣板橋地方法院刑事判決　　　　　　 100年度訴字第1080號
公　訴　人　臺灣板橋地方法院檢察署檢察官
被　　　告　王昭文
上列被告因違反毒品危害防制條例案件，經檢察官提起公訴（10
0 年度毒偵緝字第277 號），被告於準備程序進行中就被訴事實
為有罪之陳述，經告知簡式審判程序之旨，並聽取當事人之意見
後，本院合議庭裁定改行簡式審判程序，並判決如下：
    主  文
王昭文施用第一級毒品，累犯，處有期徒刑拾月；又施用第二級
毒品，累犯，處有期徒刑陸月。應執行有期徒刑壹年貳月。
    事  實
一、王昭文前於民國88年間因施用第二級毒品案件，經本院於88
    年10月25日以88年度毒聲字第6684號裁定送觀察、勒戒後，
    因認有繼續施用毒品之傾向，復經本院於89年1 月28日以89
    年度毒聲字第812 號裁定令入戒治處所施以強制戒治，又經
    本院於89年6 月21日以89年度毒聲字第3868號裁定停止戒治
    ，所餘戒治期間付保護管束，又經本院於89年12月16日以89
    年度毒聲字第7113號裁定停止戒治，令入戒治處所施以強制
    戒治，於90年7 月15日強制戒治期滿，並於90年8 月27日經
    臺灣板橋地方法院檢察署檢察官以90年度戒毒偵字第490 號
    為不起訴處分確定，又於92年間因施用毒品案件，經本院於
    92年10月21日以92年度毒聲字第3281號裁定令入戒治處所施
    以強制戒治，惟因93年1 月9 日毒品危害防制條例修正施行
    而釋放出所，另並經檢察官起訴，經本院於93年7 月13日以
    92年度訴字第2434號判決就連續施用第一級毒品、連續施用
    第二級毒品罪分別判處有期徒刑8 月、4 月，應執行有期徒
    刑10月確定，於94年10月17日縮刑期滿執行完畢。又於95年
    間因連續施用第一級毒品、施用第二級毒品案件，經本院於
    95年11月30日以95年度訴字第2213號判決分別判處有期徒刑
    10月、4 月，應執行有期徒刑1 年確定，復經本院於96年7
    月30日以96年度聲減字第3219號裁定分別減為有期徒刑5 月
    、2 月，應執行有期徒刑6 月，如易科罰金以銀元300 元折
    算1 日確定，於96年11月8 日有期徒刑易科罰金執行完畢。
    又於96年間因施用第一級毒品案件，經本院於96年11月16日
    以96年度訴緝字第268 號判決判處有期徒刑9 月，減為有期
    徒刑4 月又15日確定，又於同年間因施用第一級毒品案件，
    經本院於97年4 月10日以97年度訴字第644 號判決判處有期
    徒刑8 月，經上訴臺灣高等法院，經臺灣高等法院於97年8
    月18日以97年度上訴字第2415號判決駁回上訴確定，上開2
    罪刑並經本院於98年2 月23日以98年度聲字第714 號裁定應
    執行有期徒刑10月又15日確定，又於98年間因施用第一級毒
    品、施用第二級毒品案件，經本院於98年4 月28日以98年度
    訴字第1248號判決分別判處有期徒刑9 月、5 月，應執行有
    期徒刑1 年確定，上開罪刑經接續執行，於99年7 月13日縮
    刑期滿執行完畢（於本案構成累犯）。詎猶不知悔改，明知
    海洛因及甲基安非他命分屬毒品危害防制條例第2 條第2 項
    第1 、2 款所定之第一、二級毒品，不得持有、施用，竟於
    上開觀察、勒戒及強制戒治執行完畢後5 年內，已再犯施用
    毒品犯行經追訴處罰，仍基於施用第一級毒品海洛因之犯意
    ，於99年10月27日某時許，在其當時位於臺北縣樹林市（現
    改制為新北市樹林區，下同）佳園路3 段197 號2 樓D2之1
    室租屋處（起訴書略載為在不詳地點），以將海洛因稀釋後
    置入針筒，以針筒注射之方式，施用第一級毒品海洛因1 次
    ；又基於施用第二級毒品甲基安非他命之犯意，於99年10月
    27日某時許，在上開處所（起訴書略載為在不詳地點），以
    將甲基安非他命放置玻璃球內，再燒烤玻璃球吸食所生煙霧
    之方式，施用第二級毒品甲基安非他命1 次。嗣於99年10月
    27日下午7 時50分許，為警在王昭文位於臺北縣三峽鎮（現
    改制為新北市三峽區，下同）民生街104 巷17號之住所查獲
    ，經採集其尿液送驗結果，呈鴉片類嗎啡、安非他命類陽性
    反應，始查悉上情。
二、案經臺北縣政府警察局（現改制為新北市政府警察局，下同
    ）三峽分局報告臺灣板橋地方法院檢察署檢察官偵查起訴。
    理  由
一、前開犯罪事實，業據被告王昭文於偵查中、本院準備程序及
    審理時均坦承不諱，且被告經警查獲後為警所採尿液，經送
    臺灣檢驗科技股份有限公司檢驗結果，發現確有鴉片類嗎啡
    及安非他命類甲基安非他命陽性反應，此有臺北縣政府警察
    局三峽分局查獲毒品危害防制條例案姓名對照表、自願採尿
    同意書、臺灣檢驗科技股份有限公司99年11月10日出具之UL
    /2010/A0743 號濫用藥物檢驗報告（檢體編號：L0000000）
    各1 份附卷可稽。次查上開檢驗中心係先以酵素免疫分析法
    （ＥＩＡ）篩驗，其尿液中海洛因代謝物嗎啡或甲基安非他
    命濃度超出檢測範圍，再以氣相層析質譜儀法（ＧＣ／ＭＳ
    ）確認；其檢驗方法係以「氣相層析儀」先將物質氣化後，
    再經分析管分離，由於各種物質之沸點及對管柱之吸附力不
    同，在經過檢測器（Detector）測定後，表現出不同之滯留
    時間（Retension time），以滯留時間來判斷係何種物質；
    再利用「質譜儀」為檢測器，將物質撞擊成碎片，紀錄其質
    譜圖。因每個化合物之鍵結能力不同，故不同之物質會有其
    特定之質譜圖，因此在物質之判斷上有如指紋之鑑定，在理
    論上，扣除人為因素，其精確度已接近百分之百。又參酌海
    洛因於人體內會代謝成嗎啡，因此涉嫌第一級毒品海洛因之
    吸食者係檢驗其尿液中之嗎啡反應等情，此為本院職務上已
    知之事實，被告亦供承係以將海洛因稀釋後置入針筒內，以
    針筒注射之方式施用第一級毒品海洛因，則被告所施用與嗎
    啡有關之毒品係為海洛因之事實，亦應堪以認定。足徵被告
    之任意性自白核與事實相符。
二、第查，被告前有如事實欄一所載之前科紀錄，有臺灣高等法
    院被告前案紀錄表在卷可稽，被告於觀察勒戒、強制戒治執
    行期滿釋放後，5 年內再犯施用毒品之犯行經判刑確定，又
    為本案施用第一、二級毒品犯行為警查獲，即均非屬毒品危
    害防制條例第20條第3 項所定「5 年後再犯」之情形，檢察
    官逕行起訴，要無不合（最高法院95年度第7 次刑事庭會議
    決議、97年度第5 次刑事庭會議決議、97年度台非字第528
    、406 、342 、540 號、98年度台非字第211 號判決、臺灣
    高等法院暨所屬法院98年度法律座談會刑事類提案第18號提
    案研討結果參照）。從而，本案事證已臻明確，被告犯行洵
    堪認定，自應依法論科。
三、按海洛因、甲基安非他命分屬第一級及第二級毒品，毒品危
    害防制條例第2 條第2 項第1 款、第2 款定有明文。核被告
    所為，分別係犯毒品危害防制條例第10條第1 項、第2 項之
    施用第一級毒品、第二級毒品罪。被告施用第一級、第二級
    毒品前持有第一級毒品海洛因、第二級毒品甲基安非他命之
    低度行為，分別為施用之高度行為所吸收，均不另論罪。被
    告所犯前揭施用第一級、第二級毒品2 罪，犯意各別，行為
    互殊，應予分論併罰。又查被告前有如上開事實欄一所述論
    罪科刑及有期徒刑執行完畢之情形，有臺灣高等法院被告前
    案紀錄表1 份可憑，其於有期徒刑執行完畢後5 年內，故意
    再犯本件有期徒刑以上之前開2 罪，均為累犯，皆應依刑法
    第47條第1 項之規定加重其刑。爰審酌被告前有施用毒品之
    紀錄經觀察勒戒、強制戒治，並獲不起訴處分之寬典，復因
    施用毒品經判刑確定，有臺灣高等法院被告前案紀錄表在卷
    可參，猶因施用海洛因及甲基安非他命再犯本罪，顯未衷心
    悛悔，漠視法令之禁制，恣意濫用藥品，甚為可訾，兼衡其
    施用海洛因、甲基安非他命所生危害實以自戕健康為主，於
    他人尚無明顯重大危害及其犯後終能坦承犯行，態度良好等
    一切情狀，分別量處如主文所示之刑，並定其應執行之刑，
    以示懲儆。
四、至被告因本案通緝，於100 年3 月29日經緝獲後，所扣得之
    安非他命6 小包（毛重5.07公克、淨重3.87公克）、吸食器
    1 組、安非他命殘渣袋1 包、海洛因殘渣袋1 包、電子磅秤
    1 台、分裝夾鍊袋80個、海洛因注射針筒22支、安非他命提
    撥器2 支、安非他命殘渣袋2 包等物，雖係被告所有或與同
    時查獲之蘇銘志共同所有，供施用之毒品或施用後之毒品殘
    渣及供渠等施用毒品之器具，業據同時查獲之蘇銘志於警詢
    時供承不諱，並據被告王昭文於本院審理時供承在卷，然上
    開扣案物品係被告經緝獲時，及同時查獲之蘇銘志所另犯施
    用毒品犯行之證據（王昭文之部分業經臺灣板橋地方法院檢
    察署檢察官以100 年度毒偵字第2601號提起公訴，現繫屬於
    本院100 年度訴字第1245號，蘇銘志之部分業經同上檢察署
    檢察官以100 年度毒偵字第2602號提起公訴，現繫屬於本院
    ），且與王昭文本案施用毒品犯行無涉，爰不於本案宣告沒
    收及沒收銷燬，附此敘明。
據上論斷，應依刑事訴訟法第273 條之1 第1 項、第299 條第1
項前段，毒品危害防制條例第10條第1 項、第2 項，刑法第11條
前段、第47條第1 項、第51條第5 款，判決如主文。
本案經檢察官姜麗君到庭執行職務。
中    華    民    國    100   年    6    月     7     日
                  刑事第十四庭  法  官  吳幸娥
上列正本證明與原本無異。
如不服本判決，應於判決送達後10日內敘明上訴理由，向本院提
出上訴狀 (應附繕本) ，上訴於臺灣高等法院。其未敘述上訴理
由者，應於上訴期間屆滿後20日內向本院補提理由書「切勿逕送
上級法院」。
                                書記官  黃頌棻
中    華    民    國    100   年    6    月     7     日
附錄本案論罪科刑法條全文：
毒品危害防制條例第10條：
施用第一級毒品者，處6月以上5年以下有期徒刑。
施用第二級毒品者，處3年以下有期徒刑。